# 陈版主：其他综合收益的填报问题

提问人：lcx2456 时间：2020-05-22 08:05:09
项目 期初余额 本期发生金额 本期发生金额 期末余额
(A) 本期所得税前发生额 减：前期计入其他综合收益当期转入损益 减：前期计入其他综合收
益当期转入留存收益 减：所得税费用 税后归属于母公司（B) 税后归属于少数股东 (C)=(A)+(B)
1. 不能重分类进损益的其他综合收益
其中：重新计算设定受益计划变动额
权益法下不能转损益的其他综合收益
其他权益工具投资公允价值变动
企业自身信用风险公允价值变动
2. 将重分类进损益的其他综合收益
其中：权益法下可转损益的其他综合收益
其他债权投资公允价值变动
金融资产重分类计入其他综合收益的金额
其他债权投资信用减值准备
现金流量套期损益的有效部分
外币财务报表折算差额
可供出售金融资产公允价值变动损益
3. 其他综合收益合计
请问，为什么会有税前其他综合收益发生额，其他综合收益不是所有者权益科目吗，怎么会有所得税费用？

回答人：chenyiwei
其他综合收益项目基本都会有递延所得税的影响（少数项目如外币折算差额等没有）；另外一些不能转入损益的其他综合收益项目，如其他权益工具公允价值变动等，还会有当期所得税的影响。